臺北高等行政法院裁定
111年度交上字第145號
上  訴  人  董寶珠                                 
被 上訴 人  桃園市政府交通事件裁決處
代  表  人  張丞邦（處長）
上列當事人間交通裁決事件，上訴人對於中華民國111年3月16日
臺灣桃園地方法院110年度交字第347號行政訴訟判決，提起上訴
，本院裁定如下：
　　主  文
上訴駁回。
上訴審訴訟費用新臺幣柒佰伍拾元由上訴人負擔。
　　理  由
一、按對於交通裁決事件之判決提起上訴，非以其違背法令為理
    由，不得為之，且應於上訴理由中表明原判決所違背之法令
    及其具體內容之事由，或表明依訴訟資料可認為原判決有違
    背法令之具體事實之事由，行政訴訟法第237條之9第2項準
    用第235條第2項及第236條之1規定甚明。是對於地方法院交
    通裁決事件之判決上訴，非以其違背法令，且於上訴理由中
    表明上開事由之一者，即屬不應准許，自應認為不合法而駁
    回之。
二、上訴人於民國110年4月30日17時50分許，駕駛車牌號碼000-
    0000號自用小客車，行經桃園市○○區○○路○○○○0段路口時未
    達路心即壓越行車導引線左轉彎且未禮讓行人先行，經桃園
    市政府警察局平鎮分局（下稱舉發機關）員警攔查仍未停車
    並擅自離去，員警認其有「違反道路交通管理處罰條例之行
    為，拒絕停車接受稽查而逃逸」之違規行為，於110年5月4
    日以桃警局交字第DG2875825號舉發違反道路交通管理事件
    通知單逕行舉發其有違反道路交通管理處罰條例第60條第1
    項規定，並載明應於110年6月18日前到案。嗣上訴人於110
    年5月10日陳述意見，被上訴人仍認其有「違反道路交通管
    理處罰條例之行為，拒絕停車接受稽查而逃逸」之違規事實
    明確，乃依同條例第60條第1項規定，以110年7月15日桃交
    裁罰字第58-DG2875825號違反道路交通管理事件裁決書裁處
    上訴人罰鍰新臺幣（下同）2萬元，吊扣駕駛執照6個月。上
    訴人不服，提起行政訴訟，經原審移請被上訴人重新審查後
    ，被上訴人於同年9月7日以同字號重新作成裁決書(仍維持
    上開裁處內容，僅刪除原裁決處罰主文關於易處處分部分）
    ，嗣經原判決駁回上訴人之訴，上訴人遂提起本件上訴。
三、上訴人對原判決提起上訴，主張略以：有那一張照片證明上
    訴人一定會看到警察近距離攔查？上訴人並未與警察眼神相
    對。上訴人未禮讓行人是事實亦接受罰鍰，上訴人豈會為了
    600元罰鍰而逃逸?上訴人不認為當下有違規，故認警察揮棒
    攔查非針對上訴人。上訴人左轉後若是有看照後鏡，知道警
    察在追上訴人的車，一定會停在路邊，為何要逃逸云云。經
    核上訴意旨無非係重述其於原審已主張而為原判決所不採之
    理由，及以其主觀見解，就原審所為論斷或指駁不採者，仍
    執陳詞爭議，難認已具體說明原判決有何違背法令之情形。
    依首開規定及說明，應認其上訴為不合法。
四、結論：本件上訴為不合法，應予駁回，裁定如主文。
中　　華　　民　　國　　111 　年　　9 　　月　　30　　日
   　　　　　　　   臺北高等行政法院第三庭
                              審判長法  官　 高愈杰
                          　　      法  官　 孫萍萍
                                    法  官　 李君豪
上為正本係照原本作成。
不得抗告。
中　　華　　民　　國　　111 　年　　9 　　月　　30　　日
                                    書記官   樓琬蓉